臺灣臺中地方法院民事判決
111年度中小字第2384號
原      告  裕邦信用管理顧問股份有限公司


法定代理人  陳載霆  
訴訟代理人  李秀花  
            江雅鳳  
            邱至弘  
被      告  蔡嘉峻  
上列當事人間給付電話費事件，本院於民國111 年9 月27日言詞
辯論終結，判決如下：
    主    文
被告應給付原告新臺幣27,569 元，及自民國111 年7 月5 日起
至清償日止，按週年利率百分之5 計算之利息。
原告其餘之訴駁回。
訴訟費用新臺幣1,000 元，由被告負擔新臺幣960 元，餘由原告
負擔。
本判決原告勝訴部分得假執行。
　　理由要領
一、本件除下列有關請求金額之判斷外，無其他爭執事項，依同
    法第436 條之18第1 項規定，僅記載主文，其餘理由要領省
    略。
二、原告得請求被告給付金額之判斷：
　㈠電信費及專案補償款部分
　　原告主張被告應給付原告電信費及專案補償款部分之事實，
    業據其提出債權讓與證明書、被告戶籍謄本、債權讓與證明
    書、電信費帳單、行動通信業務申請書、被告身分證件影本
    、專案與商品確認書、專案同意書、經濟部函為證（本院卷
    第18至33頁）。從而，原告依電信服務使用契約請求被告給
    付電信費4,037元及遭退租門號之專案補償款23,532 元，均
    屬有據。
　㈡小額付款部分
　  按當事人主張有利於己之事實者，就其事實有舉證之責任；
    私文書應由舉證人證其為真正。民事訴訟法第277 條、第35
    7 條分別定有明文。依此，民事訴訟法如係原告主張權利者
    ，應先由原告負舉證之責，若原告不能舉證，以證實自己主
    張之事實為真實，則被告就其抗辯事實即令不能舉證，或其
    舉證尚有疵累，亦應駁回原告之訴。查原告既主張被告向
　　電信公司申請電信服務，尚有小額付款債務未清償，揆諸前
    揭說明，自應由原告就被告與電信公司間存有前開小額付款
    及消費項目真正等節負舉證之責。原告固提出電信費用帳單
    為據(本院卷第51頁)，主張被告分別積欠小額付款500元、6
    00元債務未清償，然兩造是否定有消費借貸契約？另被告所
    積欠之款項、消費項目、請求之依據為何等項，原告則均未
    能舉證加以說明(本院卷第79頁)。從而，本院依調查證據之
    結果，實無從僅憑電信費帳單影本上文字之記載，即逕認被
    告確實有積欠上開小額付款債務。準此，此部分原告舉證尚
    有未足，難認原告此部分主張為可採。
三、本件係就民事訴訟法第436 條之8 第1 項適用小額程序所為
    被告敗訴之判決，依同法第436 條之20規定，應依職權宣告
    假執行，並依職權確定訴訟費用額為新臺幣1,000元（第一
    審裁判費），其中960 元應由被告負擔，餘由原告負擔。 
中　　華　　民　　國　　111 　年　　9 　　月　　30　　日
                  臺灣臺中地方法院臺中簡易庭
                              法　官　陳航代
以上正本係照原本作成。
如不服本判決，應於送達後20日內，以判決違背法令為理由，向
本院提出上訴狀並表明上訴理由（上訴理由應表明一、原判決所
違背之法令及其具體內容；二、依訴訟資料可認為原判決有違背
法令之具體事實），如於本判決宣示後送達前提起上訴者，應於
判決送達後20日內補提上訴理由書（須附繕本）。 
中　　華　　民　　國　 111　　年　　9 　　月　　30　　日
                              書記官  王梓芸